【裁判字號】    90,易緝,74
【裁判日期】    900706
【裁判案由】    詐欺
【裁判全文】
臺灣桃園地方法院刑事判決                            九十年度易緝字第七四號
    公  訴  人  臺灣桃園地方法院檢察署檢察官
    被      告  甲○○
右列被告因詐欺案件，經檢察官提起公訴（八十七年度偵字第一四四００號），本院
判決如左：
    主      文
甲○○意圖為自己不法之所有，以詐術使人將本人之物交付，處罰金玖仟陸佰元，如
易服勞役以佰元折算壹日。
    事      實
一、甲○○意圖為自己不法之所有，於民國八十七（公訴人誤載為八十七）年五月十
    一日上午九時許，在桃園縣桃園市○○路六十號九樓，向老友籃山照佯稱「其有
    一部中古車，欲以新台幣（下同）十三萬之價格出售」云云。籃某聞言，信以為
    真當，即允諾承購並先支付訂金二萬元予甲○○收受。雙方且約定二日後交車，
    王某則簽發面額二萬元之本票交籃山照收執，充為收款之憑據及履約之擔保。嗣
    屆期，甲○○即避不出面，不僅未依約交車，亦未還款，籃山照始悉受騙。
二、案經被害人籃山照訴由台灣桃園地方法院檢察署檢察官偵查起訴。
    理      由
一、訊據被告甲○○，固坦承前開時、地，向告訴人籃山照收取二萬元並簽發同面額
    之本票一紙交告訴人收執為憑等情不諱，惟矢口否認右述犯行，辯稱其係向告訴
    人借款，並約定一個月後還款，非以售車為由向之詐騙云云。但查，前揭事實，
    業據告訴人於偵查及本院調查時指訴綦詳，並有被告所簽發面額為二萬元之本票
    影本一紙在卷可憑，稽以該紙本票之到期日為「八十七年五月十三日」，恰為發
    票日即「八十七年五月十一日」後二日之情，核與告訴人具狀指陳約定交車及還
    本票之日係「二日」後乙節相符，而與被告於偵查及本院調查時所稱係言明「一
    個月」後還款云云（見偵卷第十三頁反面，本院他字卷九十年五月八日訊問筆錄
    ），迥不相侔，再參酌證人即目睹被告前來找告訴人洽事之陳大江於本院調查時
    結證稱：（有見被告來找告訴人？）有：：：（找告訴人作何事？）聽籃山照說
    是車子買賣之事，說被告訂金拿走了等語（見本院八十八年六月二十二日訊問筆
    錄），衡情，倘為單純借款，並非見不得人，告訴人殊無於事後另向陳大江匿飾
    實情而捏稱係汽車買賣之必要，是以綜酌上陳二端，堪認告訴人所指非虛，胥值
    採信。被告辯稱係借款云云，顯違事實，委無足採。查被告既以售車為由向告訴
    人收取訂金二萬元，惟屆交車日，竟避不出面，不僅未依約交車，亦未還款，嗣
    又不聞不問，據此，足徵其於初始原即無售車之意，從而被告係偽稱售車以告訴
    人施詐之情，狀極灼然。其空言否認此情，核屬卸責之詞，不足採信。綜述，本
    件事證已明，被告犯行洵堪認定，應依法論科。
二、核被告甲○○所為，係犯刑法第三百三十九條第一項之詐欺取財罪。爰審酌被告
    犯罪動機、目的、手段、詐騙之金額、事後已償還一萬元，此據告訴人於偵查中
    述明（見偵卷第三四頁反面）及其犯後態度等一切情狀，量處如主文所示之刑，
    並諭知易服勞役之折算標準。
據上論斷，應依刑事訴訟法第二百九十九條第一項前段，刑法第三百三十九條第一項
、第四十二條第二項，罰金罰鍰提高標準條例第一條前段、第二條，判決如主文。
本案經檢察官鍾雅蘭到庭執行職務。
中      華      民      國    九十      年      七      月      六      日
                              臺灣桃園地方法院刑事第三庭
          法  官  蔡榮澤
右正本證明與原本無異。
如不服本判決，應於判決送達後十日內向本院提出上訴狀( 應附繕本 )，上訴於
臺灣高等法院。
                                    書記官   劉德壽
中        華        民        國   九十   年   七   月    十一    日
附本件論罪科刑依據之法條：
刑法第三百三十九條第一項：
意圖為自己或第三人不法之所有，以詐術使人將本人或第三人之物交付者，處五年以
下有期徒刑、拘役或科或併科一千元以下罰金。


司法院資訊處製作；財團法人民間司法改革基金會備份。
